臺灣新北地方法院刑事判決
111年度審易字第396號
公  訴  人  臺灣新北地方檢察署檢察官
被      告  林紹騰


上列被告因竊盜案件，經檢察官提起公訴（110年度偵字第39829
號），被告於本院準備程序中就被訴事實為有罪之陳述，經本院
裁定進行簡式審判程序，判決如下:
    主  文
林紹騰侵入住宅竊盜，處有期徒刑陸月，如易科罰金，以新臺幣
壹仟元折算壹日。
    事  實
一、林紹騰於民國110年9月19日19時30分許，經過新北市○○區○○
    路0段000號6樓時，見6樓大門未關，且6樓3室套房門因電子
    鎖損壞而未上鎖，認有機可趁，竟意圖為自己不法之所有，
    侵入蔡宏文居住之6樓3室套房住處內，徒手竊取蔡宏文所有
    放置於套房內之歐米茄（OMEGA）牌手錶1支（價值新臺幣8
    萬元）得手。嗣蔡宏文透過遠端監視器錄影畫面發覺遭竊即
    報警處理，經警於上址6樓門外埋伏而當場逮捕林紹騰，並
    扣得前開遭竊之手錶1支（業已發還予蔡宏文）。
二、案經新北市政府警察局三重分局報告臺灣新北地方檢察署檢
    察官偵查起訴。　　　
    理  由
壹、程序方面：
    本件被告林紹騰所犯係死刑、無期徒刑、最輕本刑為3年以
    上有期徒刑以外之罪，其於準備程序中就被訴事實為有罪之
    陳述，經法官告知簡式審判程序之旨，並聽取公訴人及被告
    之意見後，依刑事訴訟法第273條之1第1項規定，裁定本案
    改依簡式審判程序審理，且依刑事訴訟法第273條之2及第15
    9條第2項規定，不適用傳聞法則有關限制證據能力之相關規
    定，合先敘明。
貳、實體方面：
一、上揭犯罪事實，業據被告林紹騰於警詢時、偵查中、本院準
    備程序及審理時均坦承不諱，核與證人即被害人蔡宏文於警
    詢中之證述相符，並有新北市政府警察局三重分局搜索扣押
    筆錄、扣押物品目錄表各1份、贓物認領保管單1紙、被告遭
    查獲照片1張、贓證物照片1張、監視器錄影畫面截圖照片2
    張、查獲現場照片2張、監視器錄影畫面檔案光碟在卷可稽
    （見偵查卷第14至16、18、20至21頁），足認被告之自白與
    事實相符，洵堪採為認定事實之依據。本案事證明確，被告
    犯行洵堪認定，應依法論科。
二、論罪科刑：
  ㈠核被告所為，係犯刑法第321條第1項第1款之侵入住宅竊盜罪
    。　　
  ㈡又被告前①因施用毒品案件，經本院101年度訴字第2274號判
    決判處有期徒刑9月、4月，應執行有期徒刑11月，並經臺灣
    高等法院102年度上訴字第203號判決上訴駁回確定；②因施
    用毒品案件，經臺灣臺北地方法院101年度審訴字第1048號
    判決判處有期徒刑9月，並經臺灣高等法院102年度上訴字第
    187號判決上訴駁回確定；③因妨害公務案件，經臺灣臺北地
    方法院101年度審簡字第1239號判決判處有期徒刑4月確定；
    ④因施用毒品案件，經臺灣高等法院102年度上訴字第348號
    判決判處有期徒刑9月、5月確定；⑤因施用毒品案件，經本
    院101年度訴字第2345號判決判處有期徒刑9月，並經臺灣高
    等法院102年度上訴字第307號判決上訴駁回確定；⑥因施用
    毒品案件，經本院102年度訴字第285號判決判處有期徒刑10
    月、5月確定；⑦因施用毒品案件，經本院102年度訴字第139
    6號判決判處有期徒刑10月、10月，應執行有期徒刑1年4月
    確定；⑧因施用毒品案件，經本院102年度審訴字第637號判
    決判處有期徒刑11月確定；⑨因施用毒品案件，經臺灣宜蘭
    地方法院102年度訴字第433號判決判處有期徒刑1年確定，
    上開各罪，嗣經本院103年度聲字第2179號裁定分別定應執
    行有期徒刑5年2月、2年5月確定，經接續執行後，於108年3
    月26日假釋出監，交付保護管束至109年10月22日期滿未經
    撤銷假釋而視為執行完畢等情，有臺灣高等法院被告前案紀
    錄表1份在卷可憑，其於受有期徒刑執行完畢後，5年以內故
    意再犯本件有期徒刑以上之罪，固合於累犯規定，惟參酌司
    法院釋字第775號解釋意旨，衡酌被告之犯罪情節，尚難僅
    因其前受有期徒刑執行完畢之事實，遽認被告個人有何對刑
    罰反應力薄弱之特別惡性存在，本件於法定範圍內斟酌刑法
    第57條事項量刑，即可充分評價被告之罪責，故不加重其刑
    。
　㈢爰審酌被告正值青壯，不思以正當途徑賺取所需，貪圖私利
    而侵入他人住宅行竊，對社會治安所生之危害非輕，欠缺尊
    重他人財產權之觀念，惟念其犯後坦承犯行，態度尚可，並
    衡酌其有上述因施用毒品、妨害公務等案件經法院論罪科刑
    及執行完畢紀錄，有臺灣高等法院被告前案紀錄表1份可參
    ，及其犯罪之動機、目的、手段、所竊得之財物業經發還被
    害人，自陳國中畢業之智識程度、現從事木工工作、需撫養
    兒子之生活狀況等一切情狀，量處如主文所示之刑，並諭知
    如易科罰金之折算標準，以資懲儆。　　
三、沒收：
  ㈠按犯罪所得，屬於犯罪行為人者，沒收之；犯罪所得已實際
    合法發還被害人者，不予宣告沒收或追徵，刑法第38條之1
    第1項前段、第5項分別定有明文。
  ㈡查，被告竊得之歐米茄（OMEGA）牌手錶1支，業經警方扣押
    發還被害人一節，有贓物認領保管單1紙在卷可佐，依刑法
    第38條之1第5項之規定，不予宣告沒收或追徵。
據上論斷，應依刑事訴訟法第273條之1第1項、第299條第1項前
段，刑法第321條第1項第1款、第41條第1項前段，刑法施行法第
1條之1第1項，判決如主文。
本案經檢察官鄭淑壬提起公訴，經檢察官張啓聰到庭執行職務。
中　　華　　民　　國　　111 　年　　5 　　月　　4 　　日
                  刑事第二十五庭  法  官      曾淑娟
如不服本判決，應於判決送達後20日內敘明上訴理由，向本院提
出上訴狀 (應附繕本) ，上訴於臺灣高等法院。其未敘述上訴理
由者，應於上訴期間屆滿後20日內向本院補提理由書「切勿逕送
上級法院」。
                                   書記官      王若安
中　　華　　民　　國　　111 　年　　5 　　月　　9 　　日
附錄本案論罪科刑法條全文：
中華民國刑法第321條
犯前條第一項、第二項之罪而有下列情形之一者，處6月以上5年
以下有期徒刑，得併科50萬元以下罰金：
一、侵入住宅或有人居住之建築物、船艦或隱匿其內而犯之。
二、毀越門窗、牆垣或其他安全設備而犯之。
三、攜帶兇器而犯之。
四、結夥三人以上而犯之。
五、乘火災、水災或其他災害之際而犯之。
六、在車站、港埠、航空站或其他供水、陸、空公眾運輸之舟、
    車、航空機內而犯之。
前項之未遂犯罰之。